# 请教陈版主，净资产为负数孙公司股权划入母公司，求助

提问人：yncjdx01 时间：2019-12-02 06:30:21
甲集团为省属国有企业，A 公司为甲集团的全资子公司，甲集团与 A 公司共同出资设立 B 公司，其中 A 公司出资 900 万，占股90%，B 公司出资100 万，占股100%，B公司自设立后持续亏损，甲集团董事会决定将 A公司持有的 B 公司的股权全部划转给甲集团，划转日 B 公司净资产为-1000 4890 、出表的公司在用权益法算投资收益时，投资性房地产怎么考虑成本法还是权益法？目录万，甲集团个别报表对划入的净资产为负数的 B 公司长投不做账，那甲集团持有的 10%的股权在个别报表层面该如何处理呢

回答人：chenyiwei
划转日，甲集团个别报表的处理为：借：长期股权投资——B，贷：长期股权投资——A，金额为A 的个别报表层面对 B 的长期股权投资的账面价值。
需注意：由于 B 连续亏损，存在明显减值迹象，因此A 和甲集团在划转之前都需要对自身持有的 B 公司股权投资进行减值测试，必要时计提减值准备。在此基础上，按照 A 公司个别报表中扣除减值准备（如有）后的对 B公司长期股权投资账面价值进行上述划转的账务处理。

提问人：yncjdx01 时间：2019-12-03 06:30:21
陈老师，划转日 B 公司的净资产为负数，不需要按照 “被划转的目标企业帐面净资产为负数的，则划入一方的长期股权投资初始成本为零。”做账吗@chenyiwei

回答人：chenyiwei
因为这对于划入方而言不是企业合并，故不受 “划入一方的长期股权投资初始成本为零”约束。